【裁判字號】    90,易,1185
【裁判日期】    900524
【裁判案由】    傷害
【裁判全文】
臺灣板橋地方法院刑事判決                          九十年度易字第一一八五號
    公  訴  人  臺灣板橋地方法院檢察署檢察官
    被      告  甲○○
右列被告因傷害案件，經檢察官提起公訴（九十年度偵字第二七九○號），本院判決
如左：
    主  文
甲○○傷害人之身體，處罰金伍仟元，如易服勞役以佰元折算壹日。長約捌拾玖公
分之木棍壹支沒收。
    事  實
一、甲○○於民國八十九年十二月二十四日下午二時三十分許，至其臺北縣三重市○
    ○路一一七號四樓住處頂樓時，適住於同樓一一九號四樓鄰居乙○○○在頂樓將
    豢養之狗放出遛走，該狗見甲○○上樓即兇猛吠叫，甲○○受驚激憤，乃持其所
    有長約一百三十公分之木棍，欲毆打該狗，乙○○○見狀擋於狗前阻止，詎甲○
    ○氣憤難消，明知持上開長棍揮打，將傷及阻擋於狗前之乙○○○，仍不違背其
    本意，基於傷害之不確定故意，持棍猛力揮打，致揮打及乙○○○左手第四指，
    使乙○○○受有左手第四指近端指骨開放性骨折、左手第四指伸腱斷裂等傷害，
    該木棍亦因而斷裂成二截，僅餘約八十九公分長。
二、案經乙○○○訴由臺北縣警察局三重分局報請臺灣板橋地方法院檢察署檢察官偵
    查起訴。
    理  由
一、訊據被告甲○○固不否認有於上揭時地持木棍毆打乙○○○豢養之狗之事實，惟
    矢口否認有傷害告訴人乙○○○之犯行，辯稱：伊當時持棍係要打狗，是告訴人
    自己上前阻擋才被打到，伊並無毆打告訴人之故意云云。惟查，被告右揭犯罪事
    實情節，業據告訴人指訴歷歷，且告訴人受有上揭傷害，亦有醫院出具之診斷證
    明書影本一紙存卷可稽，此外並有被告所有持以揮打之木棍（因揮打斷裂，僅餘
    八十九公分長）一支可資佐證，顯見告訴人之傷確係因被告持棍揮打所造成。衡
    諸被告所持木棍原長達約一百三十公分，其揮打傷人之範圍甚大，而被告欲持該
    棍打狗時，乙○○○已擋於身前，被告仍不顧持棍揮打，難謂其無傷害告訴人之
    不確定故意，是其上開所辯，顯係事後畏罪卸責之詞，自不足採。事證已甚明確
    ，被告犯行堪以認定。
二、核被告甲○○傷害人之身體，所為係犯刑法第二百七十七條第一項之傷害罪。爰
    審酌被告之素行、犯罪之動機、目的、手段、對告訴人所生危害、犯後態度等一
    切情狀，量處如主文所示之刑，並諭知易服勞役之折算標準，以資懲儆。犯罪所
    用之餘長約八十九公分木棍一支，係被告所有供犯罪所用之物，爰併予宣告沒收
    。
據上論斷，應依刑事訴訟法第二百九十九條第一項前段，刑法第二百七十七條第一項
、第四十二條第二項、第三十八條第一項第二款，罰金罰鍰提高標準條例第一條前段
、第二條，判決如主文。
本案經檢察官黃明絹到庭執行職務
中      華      民      國    九十      年      五      月    二十四    日
                                      臺灣板橋地方法院刑事第六庭
                                          法  官  彭  全  曄
右正本證明與原本無異
如不服本判決應於送達後十日內向本院提出上訴狀
                                          書記官  梁  宜  庭
中      華      民      國    九十      年      五      月    三十一    日
附錄本案論罪科刑法條全文：刑法第二百七十七條
刑法第二百七十七條
傷害人之身體或健康者，處三年以下有期徒刑，拘役或一千元以下罰金。
犯前項之罪，因而致人於死者，處無期徒或七年以上有期徒刑；致重傷者，處三年以
上十年以下有期徒刑。


司法院資訊處製作；財團法人民間司法改革基金會備份。
